【裁判字號】    99,訴,664
【裁判日期】    990629
【裁判案由】    違反毒品危害防制條例
【裁判全文】
臺灣彰化地方法院刑事判決               99年度訴字第664號
公  訴  人  臺灣彰化地方法院檢察署檢察官
被      告  甲○○
上列被告因違反毒品危害防制條例案件，經檢察官提起公訴（99
年度毒偵字第791 號），本院合議庭裁定改由受命法官獨任以簡
式審判程序審理，判決如下：
    主  文
甲○○施用第一級毒品，處有期徒刑玖月；又施用第二級毒品，
處有期徒刑伍月；應執行有期徒刑壹年。
    犯罪事實
一、甲○○前因施用第一、二級毒品案件，經本院於民國98年2
    月11日，以98年度毒聲字第41號裁定送觀察、勒戒後，於98
    年4 月2 日因無繼續施用毒品之傾向予以釋放，並經臺灣彰
    化地方法院檢察署檢察官於98年4 月21日，以98年度毒偵字
    第106 、434 號為不起訴處分確定。詎其猶不知悔改，於上
    開觀察、勒戒執行完畢釋放後5 年內，復分別基於施用第一
    級毒品海洛因、第二級毒品甲基安非他命之犯意，先於99年
    2 月28日中午12時許，在彰化縣花壇鄉○○街101 巷169 號
    住處，以將海洛因摻水用針筒注射體內之方式，施用第一級
    毒品海洛因1 次；再於同日下午1 時許，在上址，以將甲基
    安非他命置於玻璃球吸食器，於下方燒烤，以吸食煙霧之方
    式，施用第二級毒品甲基安非他命1 次。嗣另案為警於99年
    3 月1 日下午6 時許執行搜索，並配合至彰化縣警察局彰化
    分局花壇分駐所製作筆錄時，因毒癮發作，經員警採集其尿
    液送驗，結果呈嗎啡及甲基安非他命陽性反應，始悉上情。
二、案經彰化縣警察局彰化分局報請臺灣彰化地方法院檢察署檢
    察官偵查起訴。
    理  由
一、按除被告所犯為死刑、無期徒刑、最輕本刑為3 年以上有期
    徒刑之罪或高等法院管轄第一審案件者外，於刑事訴訟法第
    273 條第1 項程序進行中，被告先就被訴事實為有罪之陳述
    時，審判長得告知被告簡式審判程序之旨，並聽取當事人、
    代理人、辯護人及輔佐人之意見後，裁定進行簡式審判程序
    ；除簡式審判程序、簡易程序及第376 條第1 款、第2 款所
    列之罪之案件外，第一審應行合議審判，刑事訴訟法第273
    條之1 第1 項、第284 條之1 分別定有明文。本件被告甲○
    ○所犯係死刑、無期徒刑、最輕本刑為3 年以上有期徒刑或
    高等法院管轄第一審案件以外之罪，並於本院行準備程序時
    就被訴事實為有罪之陳述，本院合議庭依前揭規定，經評議
    結果，裁定改由受命法官獨任行簡式審判程序，先予敘明。
二、上開犯罪事實，業據被告於檢察官偵查中及本院審理時坦承
    不諱，且其於99年3 月1 日為警查獲時所採取之尿液，經送
    鑑驗結果，確呈嗎啡、甲基安非他命反應，有彰化縣警察局
    彰化分局委託鑑驗尿液代號與真實姓名對照表及詮昕科技股
    份有限公司99年3 月18日濫用藥物尿液檢驗報告（報告編號
    ：00000000）各1 紙附卷可稽，足認被告自白與事實相符，
    本件事證明確，被告犯行洵堪認定。
三、按海洛因、甲基安非他命為毒品危害防制條例第2 條第2 項
    第1 、2 款所稱之第一級毒品，不得施用、持有。次按，犯
    毒品危害防制條例第10條施用第一級、第二級毒品之罪者，
    檢察官應聲請法院裁定，令被告入勒戒處所觀察、勒戒，經
    觀察、勒戒後，檢察官依據勒戒處所之陳報，認受觀察、勒
    戒人無繼續施用毒品傾向者，應即釋放，並為不起訴之處分
    ；認受觀察、勒戒人有繼續施用毒品之傾向者，檢察官應聲
    請法院裁定令入戒治處所強制戒治，其期間為6 個月以上，
    至無繼續強制戒治之必要為止，但最長不得逾1 年，強制戒
    治期滿，應即釋放，由檢察官為不起訴之處分。觀察、勒戒
    或強制戒治執行完畢釋放後，5 年內再犯第10條之罪者，應
    依一般刑事訴訟程序予以起訴論罪科刑，此觀諸毒品危害防
    制條例第20條第1 項、第2 項、第23條第1 項、第2 項規定
    自明。被告前因施用第一、二級毒品案件，經本院於98年2
    月11日，以98年度毒聲字第41號裁定送觀察、勒戒後，於98
    年4 月2 日因無繼續施用毒品之傾向予以釋放，並經臺灣彰
    化地方法院檢察署檢察官於98年4 月21日，以98年度毒偵字
    第106 、434 號為不起訴處分確定等情，有臺灣高等法院被
    告前案紀錄表在卷可佐，其於觀察勒戒執行完畢釋放後5 年
    內，再犯本件施用毒品案件，依前述規定自應予以起訴論罪
    科刑。
四、核被告所為，各係犯毒品危害防制條例第10條第1 項施用第
    一級毒品罪、同條第2 項施用第二級毒品罪。其持有第一級
    毒品海洛因及第二級毒品甲基安非他命之低度行為，分別應
    為施用之高度行為所吸收，均不另論罪。所犯上開二罪，犯
    意各別、罪名有異，應予分論併罰。爰審酌被告甫因施用第
    一、二級毒品案件，經本院分別以99年度訴字第407 、409
    號判決各定其應執行之刑為有期徒刑2 年2 月、1 年4 月確
    定，竟仍無視於毒品對於自身健康之戕害及國家對於杜絕毒
    品犯罪之禁令，一犯再犯，顯見上開刑罰實難收警惕之效，
    自不宜輕縱，應予嚴懲，惟斟酌修正後刑法刪除連續犯之規
    定，即採一罪一罰之刑事政策，為避免刑罰輕重失衡，及考
    量被告施用毒品僅戕害己身，犯後均坦承犯行，態度良好等
    一切情狀，分別量處如主文所示之刑，並定其應執行之刑。
據上論斷，應依刑事訴訟法第273 條之1 第1 項、第299 條第1
項前段，毒品危害防制條例第10條第1 項、第2 項，刑法第11條
前段、第51條第5 款，判決如主文。
中    華    民    國    99    年    6     月    29    日
                  刑事第八庭  法  官  戰諭威
以上正本證明與原本無異。
如不服本判決應於收受判決後10日內向本院提出上訴書狀，並應
敘述具體理由；其未敘述上訴理由者，應於上訴期間屆滿後20日
內向本院補提理由書狀( 均須按他造當事人之人數附繕本) 「切
勿逕送上級法院」。
中    華    民    國    99    年    6     月    29    日
                              書記官  黃當易
附錄本案論罪科刑法條：
毒品危害防制條例第10條
施用第一級毒品者，處6 月以上5 年以下有期徒刑。
施用第二級毒品者，處3 年以下有期徒刑。

司法院資訊處製作；財團法人民間司法改革基金會備份。
